# 持股比例与分红比例不一致的报表合并

提问人：yuehuawjg 时间：2013-11-20 15:50:41
A是否能合并B，关键还是要看A是否实质上取得对B的控制权，如果已取得实质控制权，则按其表决权比例确定资产负债表合并比例，由于前两年不能分享经营成本，利润表应该是不能合并的。收购后前两年A散失的股利不导致A公司有经济利益流入，我觉得不应该算入购并成本，还请各位老师指正！

回答人：chenyiwei
基本赞同此处的处理原则。 在本案例中，“双方商定A收购B后的两年，原股东C将以原持股比例享有分红”，对此需要进一步分析这一条款具体如何操作，例如是否只要B有利润，C就有权以其净利润乘以原持股比例获得相应的分红额，从而导致前两年内B的经营成果与A的收益无关？如果B在这两年内亏损又如何处理？这一规定是否会影响到A对B的财务和经营决策权？这些问题在判断控制权存在与否是都是需要考虑的。